【裁判字號】    97,訴,726
【裁判日期】    970530
【裁判案由】    毒品危害防制條例
【裁判全文】
臺灣基隆地方法院刑事判決               97年度訴字第726號
公  訴  人  臺灣基隆地方法院檢察署檢察官
被      告  乙○○
                    現於臺灣基隆監獄
上列被告因毒品危害防制條例案件，經檢察官提起公訴（97年度
毒偵字第499、610號），本院合議庭裁定由受命法官獨任進行簡
式審判程序，茲判決如下：
    主  文
乙○○施用第一級毒品，累犯，處有期徒刑柒月；又施用第一級
毒品，累犯，處有期徒刑柒月，扣案之第一級毒品海洛因合計毛
重約貳點伍公克（不含包裝袋）、含海洛因殘渣袋伍個均沒收銷
燬之，裝置上開毒品之包裝袋柒個、葡萄糖貳包、注射針筒貳支
、藥用鏟子伍支、黑色皮包壹只均沒收；又施用第二級毒品，累
犯，處有期徒刑肆月；又施用第二級毒品，累犯，處有期徒刑肆
月。應執行有期徒刑壹年貳月，扣案之第一級毒品海洛因合計毛
重約貳點伍公克（不含包裝袋）、含海洛因殘渣袋伍個均沒收銷
燬之，裝置上開毒品之包裝袋柒個、葡萄糖貳包、注射針筒貳支
、藥用鏟子伍支、黑色皮包壹只均沒收。
    事實及理由
一、犯罪事實：
  (一)乙○○前因施用毒品案件，先後2 次經觀察、勒戒後，均因
    無繼續施用毒品之傾向，分別由臺灣基隆地方法院檢察署檢
    察官及臺灣宜蘭地方法院檢察署檢察官以87年度偵字第3213
    號及89年度毒偵緝字第40號為不起訴處分；又因施用毒品案
    件，由臺灣基隆地方法院檢察署檢察官以93年度毒偵字第21
    86號提起公訴，經本院以93年度訴字第845 號判決判處有期
    徒刑9月確定，併同竊盜另案接續執行，甫於民國96年5月2
    日執行完畢。
  (二)猶不知戒除毒癮，復分別基於施用第一級毒品海洛因及第二
    級毒品安非他命之犯意，先於(1)97年1月18日下午9時許，在
    臺北縣金山鄉○○路274 號住處，以針筒注射之方式，施用
    第一級毒品海洛因1次；(2)97年1月17日，亦在上址住處，以
    玻璃球吸食器燒烤之方式，施用安非他命1次，嗣於97年1月
    18日下午11時許，為警在台北縣萬里鄉美崙40號前盤檢查獲
    ，經採尿送驗結果，分呈嗎啡及安非他命陽性反應，而知上
    情；(3)97年2月16日下午23時許，在臺北縣金山鄉○○路274
    號住處，以針筒注射之方式，施用第一級毒品海洛因1 次；
    (4)97年2 月16日，亦在上址住處，以玻璃球吸食器燒烤之方
    式，施用安非他命1 次，嗣於97年2月17日下午2時30分許，
    為警持本院法官核發之搜索票在台北縣金山鄉○○路274 號
    2樓查獲，並扣得海洛因7 包合計毛重約2.5公克、含海洛因
    殘渣袋5個、葡萄糖2 包、分裝袋14個、注射針筒2支、藥用
    鏟子5支及裝置上開扣案物品之黑色皮包1只，並經採尿送驗
    結果，分呈嗎啡及安非他命陽性反應，而知上情。
二、本件被告乙○○所犯者非為死刑、無期徒刑、最輕本刑為3
    年以上有期徒刑之罪或高等法院管轄第一審案件，其於準備
    程序進行中，先就被訴事實為有罪之陳述，經告知其簡式審
    判程序之要旨，並聽取公訴人、被告之意見後，本院業已依
    刑事訴訟法第273條之1 第1項之規定，裁定由受命法官獨任
    以簡式審判程序進行本案之審理。
三、認定事實所依據之證據及理由：
  (一)被告自白：被告於本院審理中自白其於前述時、地施用第一
    級毒品海洛因、第二級毒品安非他命之犯行事實，其任意自
    白核與下列事證相符，應堪可採為證據。
  (二)尿液檢驗結果：台灣檢驗科技股份有限公司濫用藥物檢驗報
    告2 紙，足證被告經警查獲後採集之尿液經檢驗結果，均分
    呈嗎啡及安非他命陽性反應。
  (三)物證：海洛因7 包合計毛重約2.5公克、含海洛因殘渣袋5個
    、裝置上開海洛因之包裝袋7 個、葡萄糖2包、注射針筒2支
    、藥用鏟子5支及裝置上開扣案物品之黑色皮包1只扣案可資
    佐證。
  (四)臺灣高等法院被告前案紀錄表在卷可按，足證被告確有如事
    實欄所載之觀察勒戒、徒刑執行等情形。
二、論罪及科刑之理由：
  (一)查海洛因、安非他命分係毒品危害防制條例所列管之第一級
    毒品、第二級毒品，此為該條例第2條第2項第1款、第2款所
    明定。核被告乙○○所為，係犯毒品危害防制條例第10條第
    1項之施用第一級毒品罪及同條例第10條第2項之施用第二級
    毒品罪，其持有第一級毒品之低度行為，應為施用第一級毒
    品之高度行為所吸收，故不另論罪。
  (二)被告所犯上開四罪，犯意各別，構成要件互異，應分論併罰
    。
  (三)又被告前曾受事實欄所載有期徒刑之執行，有臺灣高等法院
    被告前案紀錄表在卷可稽，其於有期徒刑之執行完畢後，5
    年內故意再犯有期徒刑以上之罪，均為累犯，應加重其刑。
  (四)本院審酌被告犯罪之動機，曾有施用毒品前科，仍不知戒除
    ，再度施用毒品，惟犯罪後坦承犯行，且所犯之施用毒品犯
    行乃戕害自己身心健康，尚未危及他人等一切情狀，分別量
    處如主文所示之刑，並定應執行刑。
  (六)扣案之海洛因7包合計毛重約2.5公克（不含包裝袋）、含海
    洛因之殘渣袋5 個（因量微無法分離），核屬毒品危害防制
    條例所明定列管之第一級毒品海洛因，均應依毒品危害防制
    條例第18條第1 項前段規定，宣告沒收併銷燬之。另扣案之
    裝置上開毒品之包裝袋7個、葡萄糖2 包、注射針筒2支、藥
    用鏟子5支及裝置上開扣案物品之黑色皮包1只，均非專供施
    用毒品之器具，且屬被告所有，供本案犯罪之所用，此亦經
    被告敘述明確（參見本院審判筆錄），爰依刑法第38 條第1
    項第2 款規定，併予宣告沒收。至於分裝袋14個，與本件施
    用毒品無涉，不予宣告沒收。
據上論斷，應依刑事訴訟法第273條之1、第299條第1項前段，毒
品危害防制條例第23條第2項、第10條第1項、第2項、第18條第
1項前段，刑法第11條前段、第47條第1項、第51條第5款、第38
條第1項第2款，判決如主文。
本案經檢察官甲○○到庭執行職務。
中    華    民    國    97    年    5     月    30    日
                  刑事第四庭法    官  齊潔
以上正本證明與原本無異。
如不服本判決應於收受本判決後10日內向本院提出上訴書狀，其
未敘述上訴理由者，並得於提起上訴後10日內向本院補提理由書
狀（均須按他造當事人之人數附繕本）「切勿逕送上級法院」。
中    華    民    國    97    年    5     月    30    日
                            書 記 官  王月娥
附錄論罪法條
毒品危害防制條例第10條
施用第一級毒品者，處6月以上5年以下有期徒刑。
施用第二級毒品者，處3年以下有期徒刑。


司法院資訊處製作；財團法人民間司法改革基金會備份。
